臺灣高等法院交通事件裁定           100年度交抗字第1636號
抗  告  人  羅志為
即受處分人
上列抗告人因違反道路交通管理處罰條例事件，不服臺灣板橋地
方法院，中華民國100年11月30日所為裁定（100年度交聲字第73
6號），提起抗告，本院裁定如下：
    主  文
抗告駁回。
    理  由
一、原裁定意旨略以：抗告人對其於民國99年7月13日21時50分
    許，騎乘車牌號碼LC6-152號重型機車，行經新北市○○區
    ○○路與同路150巷口闖紅燈後為警攔停之事實，並無爭執
    ，亦經證人即警員張文力、黃介政到庭證述甚詳，是抗告人
    駕車行經有燈光號誌管制之交岔路口闖紅燈之違規行為，堪
    以認定。原處分機關依據道路交通管理處罰條例規定，參酌
    違反道路交通管理事件統一裁罰基準表所載之裁罰標準予以
    裁罰，核無違誤。異議人之異議為無理由，應予駁回。
二、抗告意旨略以：員警邊騎機車邊執法，且在未執行交通勤務
    時開立罰單，顯有違法，其舉發之公信力即有可疑。且警察
    開單應有依據，光憑員警證詞而無其他證據，將致警察權限
    無限擴大。本人長期從事外務工作，早已習慣機車兩段式左
    轉，一審時所言「我是從路邊慢車道前進，並非從藥局人行
    道出來在路口進行二段式左轉」，並無說法不一。又員警騎
    乘機車對三方向之路口燈號絕無可能同時掌握，且每個方向
    號誌燈秒數會損壞，絕無可能以前方所見燈號即判定左右燈
    號，員警執法之公正性亦有可疑云云。
三、按汽車（指在道路上以原動機行駛之車輛，包括機器腳踏車
    ）駕駛人，行經有燈光號誌管制之交岔路口闖紅燈者，處新
    臺幣1,800元以上5,400元以下罰鍰，並記違規點數3點，道
    路交通管理處罰條例第53條第1項、第63條第1項第3款定有
    明文。而依違反道路交通管理事件統一裁罰基準表所載，倘
    駕駛人騎乘機器腳踏車為前揭違規，且逾越應到案期限60日
    以上，始繳納罰鍰或到案聽候裁決者，即應處罰鍰新臺幣
    2,700元，並記違規點數3點。
四、經查：
  (一)本件抗告人即受處分人羅志為確有於99年7月13日21時50分
    許，騎乘車牌號碼LC6-152號重型機車，行經新北市○○區
    ○○路，於紅燈時左轉信義路150巷，經臺北縣政府（現改
    制為新北市政府）警察局板橋分局信義派出所員警攔停舉發
    「闖紅燈」違規，並當場填製北縣警交大字第C00000000號
    舉發違反道路交通管理事件通知單交予抗告人簽收等情，有
    臺北縣政府警察局舉發違反道路交通管理事件通知單、交通
    部公路總局板橋監理站違反道路交通管理事件裁決書、送達
    證書各1份（原審卷第7-9頁、第13之1頁）在卷可按，並據
    證人即舉發員警張文力、黃介政到庭證稱渠等當日見抗告人
    從信義路闖紅燈左轉進入信義路150巷，立即迴轉，將其攔
    下開單，當時信義路150巷巷口之交通號誌為綠燈，所以信
    義路上的號誌必是紅燈、如果抗告人是從T字路口出來，我
    們就不會開單等語甚詳，是抗告人當日確有因闖紅燈而遭員
    警取締之事實，堪可認定。
  (二)抗告人雖辯稱員警無證據即開單取締、不可能單憑一方向之
    燈號即判斷其餘路口燈號及其平日已習慣兩段式左轉，故當
    日係兩段式左轉，並未闖紅燈云云，然查證人即舉發員警張
    文力、黃介政於上開時間騎乘二輛機車執行巡邏勤務，其與
    抗告人素不相識，復無何仇隙怨懟，嗣經到庭具結擔保其所
    述之真實性，衡情應無甘冒偽證之重責而虛詞構陷抗告人之
    理，另二證人在隔離訊問下，所證舉發情節大致相符，雖當
    日未能以科學儀器攝影或拍照取締，然抗告人駕車行駛中違
    規闖紅燈係屬發生於瞬間之動態違規行為，要求舉發警員及
    時拍照或攝影存證，客觀上誠屬不易，而闖越紅燈之違規事
    實，由人之感官即可判定，並非必以科學儀器始能得知，是
    舉發員警既能就當日抗告人違規方式、彼此相對位置、經追
    逐後始將抗告人攔停等情詳實陳述，未見與他件違規混淆之
    情形，渠等所為證詞自得作為抗告人違規之證據。
  (三)另抗告人於原審審理時，先稱「因為該處是T字型的路口，
    我是從人行道那邊出來，那邊有一排店面，我是從藥局出來
    ，我出來的時候，是綠燈」（原審卷第30頁反面筆錄），嗣
    又稱「我是看到信義路綠燈，我停在T字型路口那邊，等到
    150巷變綠燈時左轉，因為兩段式左轉騎乘機車都習慣了」
    等語，則抗告人究係從路旁店面的人行道出來而停等於T字
    型路口，抑或原本行駛於信義路上，於綠燈時前行至T字型
    路口停等待轉，於150巷轉為綠燈時才續行150巷？抗告人之
    陳述確有前後不一，實有可疑，而抗告人若確係先於T字型
    路口待轉後再直行150巷，自屬綠燈直行，又何須質疑同屬
    綠燈行駛之員警「無法同時掌握三方向之號誌」或稱「三方
    向號誌秒數恐有誤差、損壞」？是本件應以舉發員警二人於
    隔離訊問時，所證稱當日於150巷之燈號為綠燈時，自150巷
    右轉信義路，當場目擊抗告人從信義路直接違規左轉（原審
    卷第31頁反面筆錄、32頁反面筆錄）等語較為可信，而非如
    抗告人所述之「停等於T字型路口後直行150巷」，抗告人確
    有於信義路闖紅燈左轉之違規事實，堪可認定。綜上，原審
    認原處分機關依道路交通管理處罰條例第53條第1項、第63
    條第1項第3款及依違反道路交通管理事件統一裁罰基準表，
    因駕駛人騎乘機器腳踏車為前揭違規，且逾越應到案期限60
    日以上始繳納罰鍰或到案聽候裁決，裁處罰鍰新臺幣2,700
    元，並記違規點數3點，並無不當，而駁回抗告人之異議，
    核無違誤，抗告人再執前詞提起抗告，為無理由，應予駁回
    。
五、據上論斷，應依道路交通事件處理辦法第25條，刑事訴訟法
    第412條，裁定如主文。
中    華    民    國   100    年    12    月    28    日
                  刑事第十二庭審判長法  官  蔡永昌
                                    法  官  王梅英
                                    法  官  陳貽男
以上正本證明與原本無異。
不得再抗告。
                                    書記官  彭威翔
中    華    民    國   100    年    12    月    30    日